臺灣臺南地方法院民事裁定
111年度家全字第13號
聲  請  人  
即 債 權人  王○玲  


相  對  人  曾○舜  
上列聲請人聲請假處分事件，本院裁定如下：
    主  文
聲請人以新臺幣7萬元為相對人供擔保後，相對人對於其所有如
附表所示之不動產之所有權（應有部分二分之一）不得為移轉、
讓與、設定抵押、出租及其他一切處分行為。
聲請程序費用由相對人負擔。
    理  由
一、聲請意旨略以：緣兩造原本是夫妻關係，於婚姻中生育有長
    男曾○聖、長女曾○彤二人，因夫妻二人個性不合，無法繼續
    生活，而於民國104年7月2日協議離婚，而當時二個子女皆
    未成年而男女雙方為共同監護人。依兩造離婚協議書第四條
    約定：男方同意將名下所有坐落於台南市○區○○路0段000號0
    樓之0房屋及土地所有權二分之一（下稱如附表所示房地）
    ，移轉過戶於女方名下。惟相對人迄今未將如附表所示房地
    之二分之一移轉過戶登記為聲請人，近期還將如附表所示房
    地出售，聲請人已向本院起訴請求相對人應將如附表所示房
    地所有權（應有部分二分之一）移轉登記予聲請人，然相對
    人現正擬採取出售他人或設定抵押之動作，若相對人將如附
    表所示房地為事實上或法律上之處分，則縱債權人日後取得
    執行名義，亦不能強制執行，或有甚難執行之虞，為此願供
    擔保，請求禁止相對人不得為移轉、讓與、設定抵押、出租
    及其他一切處分行為。
二、按債權人就金錢請求以外之請求，欲保全強制執行者，得聲
    請假處分；假處分，非因請求標的之現狀變更，有日後不能
    強制執行，或甚難執行之虞者，不得為之，此有家事事件法
    第51條準用民事訴訟法第532條第1項、第2項之規定可參。
    又請求及假處分之原因，應釋明之；前項釋明如有不足，而
    債權人陳明願供擔保或法院認為適當者，法院得定相當之擔
    保，命供擔保後為假處分，亦為家事事件法第51條準用民事
    訴訟法第533條、第526條第1項、第2項所明定。再所謂釋明
    ，係指當事人提出能即時調查之證據，使法院就其主張之事
    實，得生薄弱之心證，信其大概如此（最高法院99年度台抗
    字第311號裁定意旨參照）。
三、經查：
    ㈠聲請人主張相對人應將如附表所示房地所有權（應有部分
      二分之一）移轉登記予聲請人，業據其提出離婚協議書、
      土地及建物謄本、起訴狀等為佐，並經本院職權調取本院
      111年度司家調第735號履行離婚協議等事件卷核閱無訛，
      堪認聲請人就本案請求之原因為相當之釋明。
    ㈡又依聲請人提出之「離婚協議書」第四條約定：男方（指
      相對人）同意將名下所有坐落於台南市○區○○路0段000號0
      樓之0房屋及土地所有權二分之一，移轉過戶於女方（指
      聲請人）名下。然相對人自兩造於104年7月2日協議離婚
      至今，已過7年，相對人均未依約履行。本院衡酌如附表
      所示房地目前既登記為相對人所有，且已長達7年均未依
      約履行，相對人確有可能隨時予以移轉、設定負擔或為處
      分，致使聲請人本案請求之標的變更，增加聲請人日後執
      行困難之虞，堪信聲請人就假處分之原因有所釋明，雖其
      釋明程度尚有不足，惟聲請人既陳明願供擔保以補釋明之
      不足，揆諸前揭規定，聲請人請求禁止相對人就如附表所
      示房地不得為移轉、讓與、設定抵押、出租及其他一切處
      分行為，自屬有據，應予准許。
    ㈢法院定擔保金額而為准許假處分之裁定者，該項擔保係備
      供債務人因假處分所受損害之賠償（民事訴訟法第533條
      準用第526條第2項、第531條規定），其數額應依標的物
      受假處分後，債務人不能利用或處分該標的物所受之損害
      額，或因供擔保所受之損害額定之，非以標的物之價值為
      依據（最高法院63年台抗字第142號判例意旨參照）。本
      院審酌聲請人請求相對人對於如附表所示房地（應有部分
      二分之一）不得為移轉、讓與、設定抵押、出租及其他一
      切處分行為，則相對人所受之損失相當於因暫時無法處分
      該不動產以取得價金之利息損失的求償，經查，如附表所
      示房地之價值為376,102元（以應有部分二分之一計算：
      土地公現值239,252元；房屋現值136,850元），有土地謄
      本、稅務電子閘門財產所得調件明細表等可佐，故聲請人
      所提起履行離婚協議等事件之本案訴訟，訴訟標的之價額
      應為不得上訴第三審之案件，另依少年及家事法院審理期
      限規則第3條第1款、第8款之規定，繼承訴訟事件之第一
      、二審辦案期限均為2年，再按法定利率即週年利率5％推
      估後，相對人因本件假處分所受之利息損失約為75,220元
      （計算式：376,102×5％×(2₊2)＝75,220，元以下四捨五入
      ），暨衡酌交易風險、市場波動及相對人於本案訴訟終結
      確定前尚可能受有其他損害等情，本院認聲請人提供之擔
      保，應各以7萬元為適當。
四、綜上，聲請人請求為有理由，爰訂定相當之擔保額後，予以
    准許，裁定如主文第1項、第2項所示。
中　　華　　民　　國　　111 　年　　9 　　月　　21　　日
                  家事法庭  法  官  陳文欽
以上正本係照原本做成。
如不服本裁定應於送達後10日內向本院提出抗告狀，並應繳納抗
告費新台幣1,000元整。
中　　華　　民　　國　　111 　年　　9 　　月　　21　　日
                            書記官  易佩雯

附表：
編號 不 動 產 標 示 面 積 權利範圍 一 坐落臺南市○區○○○段00000地號土地 1598㎡ 76／10,000 二 坐落同上地段9707建號（門牌號碼：臺南市○區○○路0段000號0樓之0）房屋 58.96㎡ 1／1